【裁判字號】    97,易,1612
【裁判日期】    980120
【裁判案由】    竊盜
【裁判全文】
臺灣彰化地方法院刑事判決              97年度易字第1612號
公  訴  人  臺灣彰化地方法院檢察署檢察官
被      告  甲○○
上列被告因竊盜案件，經檢察官提起公訴（97年度偵字第7449號
），本院判決如下：
    主    文
甲○○攜帶兇器竊盜，累犯，處有期徒刑拾月。
    犯罪事實
一、甲○○前於民國83年間因違反麻醉藥品管理條例案件，經
    臺灣高等法院臺南分院以83年度上訴字第1127號判決判處有
    期徒刑5年2月確定，於86年3月19日假釋付保護管束，後因
    撤銷假釋應執行殘刑有期徒刑2年11月。88年間因竊盜等
    案件，分別經臺灣高等法院臺中分院以88年度上易字第2380
    號、88年度上易字第2364號判決判處拘役50日、有期徒刑8
    月確定；另因過失傷害等案件，分別經臺灣新竹地方法院以
    89年度交訴字第95號、89年度易字第882號判決判處有期徒
    刑11月、4月確定，並經該院以89年度1281號裁定定應執行
    刑為有期徒刑1年3月確定，經與前開案件及殘刑接續執行後
    ，於93年11月4日假釋付保護管束，後因撤銷假釋應執行殘
    刑有期徒刑2月24日。94年間因施用毒品等案件，分別經
    臺灣高等法院臺中分院以94年度上訴字第886號號判決判處
    有期徒刑7月確定；及經本院以94年度易字第996號、94年度
    訴字第1528號判決判處有期徒刑7月、1年確定；後2罪並經
    本院以96年度聲減字第651號裁定減刑並定應執行刑為有期
    徒刑8月15日確定，經與前開案件及殘刑接續執行後，於96
    年7月16日假釋期滿視為執行完畢。詎猶不知悔改，竟意圖
    為自己不法之所有，於97年8月11日凌晨1時50分許，至乙○
    ○所有位於彰化縣永靖鄉○○段福興小段第49之1地號之非
    洲菊溫室園，趁該處鐵欄杆拉門未上鎖進入其內後，以不知
    何人所有、客觀上足供兇器使用之萬能剪1支，將價值約新
    臺幣（下同）300元之鐵條剪下，以此方式竊取乙○○所有
    之鐵條13支得逞。嗣因乙○○巡邏發現並報警後，當場查獲
    被告，而查悉上情。
二、案經彰化縣警察局員林分局報告臺灣彰化地方法院檢察署檢
    察官偵查起訴。
    理    由
壹、證據能力部分：
    被告以外之人於審判外之陳述，雖不符前4條之規定，而經
    當事人於審判程序同意作為證據，法院審酌該言詞陳述或書
    面陳述作成時之情況，認為適當者，亦得為證據；當事人、
    代理人或辯護人於法院調查證據時，知有第159條第1項不得
    為證據之情形，而未於言詞辯論終結前聲明異議者，視為有
    前項之同意，刑事訴訟法第159條之5定有明文。本案下列引
    為證據之證人陳述及書證，被告甲○○及檢察官於本院審理
    中均不爭執其證據能力，且以之作為證據並無不當，依上揭
    法條之規定，自均有證據能力。
貳、實體部分：
一、訊據被告甲○○固坦承曾於前揭時間到過被害人乙○○之非
    洲菊溫室園附近，惟矢口否認有何竊盜犯行，辯稱：當日伊
    並沒有進到溫室園裡面，伊只是聽朋友介紹該處附近的水溝
    可以抓鱉，而在外面的田埂邊觀察水溝裡有無鱉，後來因為
    被害人突然拿著棍子追伊，伊才會跑云云。經查：
(一)前開犯罪事實，業據證人即被害人乙○○於本院審理中結證
    稱：先前因為附近田裡常失竊，所以晚上會不定時巡邏，當
    天晚上伊在巡邏時，看到有人在溫室園裡，伊拿著頭燈照到
    人影，那個人影看到伊走近就抱著東西趕快跑，伊本來不知
    道是什麼東西，但後來有聽到鐵條相撞的聲音，伊一直追都
    沒有追丟，追到那個人跑不動了，伊有跟那個人打照面，確
    定就是在庭的被告，伊問被告到這邊來做什麼，被告說來抓
    什麼東西，伊回說半夜哪有什麼東西可以抓，還跑到伊的溫
    室園來，伊就打電話報警，再往回沿著追被告的路徑發現了
    工具和鐵條等語甚詳。核並與其於97年8月11日警詢中、97
    年8月21日偵查中具結證述情節相符。而被告自承和被害人
    並不認識，亦無宿怨，被害人自無誣陷被告之理。且與證人
    即警員陳文政亦到庭結證稱：當天伊到現場時看到被害人抓
    著被告的手，被害人稱被告有到溫室園裡，被害人一直追被
    告到永福路才追到，鐵條和萬能剪都掉到水溝裡，伊就陪被
    害人沿路找，總共找到13條，而鐵條散落的位置離溫室園都
    不會很遠等情一致。復有搜索扣押筆錄、扣押物品目錄表、
    贓物認領保管單、現場照片等在卷可稽，另有扣案之萬能剪
    1支可資為憑。
(二)被告於警詢中先係辯稱：伊聽朋友說溫室園附近有鱉可以抓
    ，伊已經是第2次去抓了，伊是一人開著車牌號碼QS-1660號
    自用小客車到現場，當時伊在溫室園外圍埋伏等水溝裡的鱉
    云云；復於偵查中改稱：伊朋友「阿進」在4、5年前說那裡
    有鱉，但伊不知道「阿進」人在哪，當天伊有放魚鉤要抓鱉
    ，但有個人拿著很長的鐵條和手電筒要抓伊，伊害怕才會一
    直跑，當時伊看水看了約15分鐘，沒有帶任何工具，想說如
    果看到鱉就要到車上拿豬肝和魚線來抓鱉云云；另於本院準
    備程序中辯稱：伊平常是在東西向快速道路橋下抓鱉，2、3
    年前朋友說溫室園附近有鱉可以抓，當天伊順路經過才會到
    現場去，伊只有在看水，還沒開始抓云云；後於審理中復稱
    ：伊當時沒有進入溫室園內田埂路，只有走在照片所示之柏
    油路上，那是因為伊想要小便，當天伊只到現場一下子，發
    現水太淺不行，剛抽1根煙被害人就來了云云。核被告所辯
    ，對於其係第幾次到溫室園附近、如何知悉該處有鱉可抓、
    當天到溫室園附近後究竟待多久、到了何處、做了何事等節
    ，前後辯解不一，是否可採已有所疑。且證人乙○○到庭結
    證稱：當天伊有問被告是自己來或跟人來，被告支支吾吾，
    一會兒說自己來，一會兒說有朋友跟被告一起來，但被告打
    電話聯絡朋友來載，都沒有人，過了2個多小時，被告才跟
    警察說有開1輛車過來，並帶警方到汽車停放處，但伊當時
    追被告時，經過那個地方並沒有看到車輛，而被告身上也沒
    有任何準備釣魚的工具、魚餌，後來員警在車裡照相時，伊
    有看到釣具，但印象中並沒有鱉等語。而證人陳文政另到庭
    結證稱：當天伊看到被告時，被告是空手，並沒有在現場留
    下任何釣魚或是抓鱉的工具，只有在被告的車上發現1隻鱉
    和一些工具等語。則被告若確係到溫室園抓鱉，為何現場未
    攜帶任何工具，反而於案發後才於停放別處之車上發現釣具
    ；而在被告與被害人素不相識情形下，若被告未於該處竊取
    物品，亦未進入溫室園內，為何在被害人以頭燈照射並走近
    時，第一反應竟已知悉其被當成竊賊而轉身逃跑，而非認為
    事不干己留在原地繼續觀察可否抓鱉，或在被害人接近時直
    接向被害人表明誤會，又為何在逃跑過程中會有鐵器掉落聲
    音出現，是被告前開辯解在在均與常情有違，不足採信。
(三)綜上所述，本案事證明確，被告所辯均為飾卸之詞，不足採
    信，本件犯行堪以認定。
二、按刑法第321條第1項第3款之攜帶兇器竊盜罪，係以行為人
    攜帶兇器竊盜為其加重條件，此所謂兇器，其種類並無限制
    ，凡客觀上足對人之生命、身體、安全構成威脅，具有危險
    性之兇器均屬之，且祇須行竊時攜帶此種具有危險性之兇器
    為已足，並不以攜帶之初有行兇之意圖為必要（最高法院79
    年臺上字第5253號判例意旨參照）。查，本件被告行竊時所
    使用之萬能剪1支，係材質堅硬之金屬物料，且可剪斷鐵條
    ，若用以攻擊人體，客觀上顯足以傷害人之生命、身體至明
    ，顯為具有危險性之兇器無疑。是核被告所為，係犯刑法第
    321條第1項第3款之攜帶兇器竊盜罪。查，被告前於83年
    間因違反麻醉藥品管理條例案件，經臺灣高等法院臺南分院
    以83年度上訴字第1127號判決判處有期徒刑5年2月確定，於
    86年3月19日假釋付保護管束，後因撤銷假釋應執行殘刑有
    期徒刑2年11月。88年間因竊盜等案件，分別經臺灣高等
    法院臺中分院以88年度上易字第2380號、88年度上易字第
    2364號判決判處拘役50日、有期徒刑8月確定；另因過失傷
    害等案件，分別經臺灣新竹地方法院以89年度交訴字第95號
    、89年度易字第882號判決判處有期徒刑11月、4月確定，並
    經該院以89年度1281號裁定定應執行刑為有期徒刑1年3月確
    定，經與前開案件及殘刑接續執行後，於93年11月4日假釋
    付保護管束，後因撤銷假釋應執行殘刑有期徒刑2月24日。
    94年間因施用毒品等案件，分別經臺灣高等法院臺中分院
    以94年度上訴字第886號號判決判處有期徒刑7月確定；及經
    本院以94年度易字第996號、94年度訴字第1528號判決判處
    有期徒刑7月、1年確定；後2罪並經本院以96年度聲減字第
    651號裁定減刑並定應執行刑為有期徒刑8月15日確定，經與
    前開案件及殘刑接續執行後，於96年7月16日假釋期滿視為
    執行完畢，有臺灣高等法院被告前案紀錄表1份在卷可稽，
    其於受有期徒刑執行完畢後5年以內，再故意犯本件有期徒
    刑以上之罪，為累犯，應依法加重其刑。爰審酌被告行竊之
    動機、手段，所竊物品價值雖非甚鉅，惟被害人於財產損失
    外，無法安眠需多次進行巡守造成心理承受極大之壓力；被
    告正值年輕力壯，不思以正當方法賺取金錢，竟為本案竊盜
    犯行，犯後猶矢口否認犯行，犯後態度不佳等一切情狀，認
    檢察官當庭求處有期徒刑10月以上為適當，量處如主文所示
    之刑。另扣案之萬能剪1支，既查無積極證據足認係屬被告
    所有，爰不予宣告沒收，併此敘明。
據上論斷，依刑事訴訟法第299條第1項前段，刑法第321條第1項
第3款、第47條第1項，判決如主文。
本案經檢察官張聖傳到庭執行職務。
中    華    民    國    98    年    1     月    20    日
                  刑事第五庭  審判長  法  官  周淡怡
                                      法  官  周莉菁
                                      法  官  蔡家瑜
以上正本證明與原本無異。
如不服本判決應於收受判決後10日內向本院提出上訴書狀，並應
敘述具體理由；其未敘述上訴理由者，應於上訴期間屆滿後20日
內向本院補提理由書（均須按他造當事人之人數附繕本）「切勿
逕送上級法院」。
告訴人或被害人對於判決如有不服具備理由請求檢察官上訴者，
其上訴期間之計算係以檢察官收受判決正本之日期為準。
中    華    民    國    98    年    1     月    20    日
                                      書記官  陳秀鳳
附錄論罪科刑法條：
中華民國刑法第三百二十一條第一項第三款：
犯竊盜罪而有左列情形之一者，處六月以上五年以下有期徒刑：
三  攜帶兇器而犯之者。


司法院資訊處製作；財團法人民間司法改革基金會備份。
